# 求助陈版主，质保金收入确认时点的疑问

提问人：liuweisheng 时间：2023-06-17 21:43:34
A公司提供道路建设服务，建好后收到工程款 98 万元，使用两年无质量缺陷收到 2 万元。那么 2 万元是在完工交付时确认收入，还是两年以后确认。谢谢版主解惑。

回答人：chenyiwei
在确保业主信用风险水平较低的前提下，应在完工时确认收入，并将 2 万元质保金确认为合同资产。